【裁判字號】    98,上易,428
【裁判日期】    980630
【裁判案由】    竊盜
【裁判全文】
臺灣高等法院臺南分院刑事判決         98年度上易字第428號
上  訴  人
即  被  告  甲○○
上列上訴人因竊盜案件，不服臺灣臺南地方法院98年度易字第41
1號中華民國98年4月28日第一審判決（起訴案號：臺灣臺南地方
法院檢察署98年度偵字第2948號），提起上訴，本院判決如下：
    主  文
上訴駁回。
    理  由
一、按刑事訴訟法第361條、第367條規定，不服地方法院之第一
    審判決而上訴者，應提出上訴書狀，並敘述「具體理由」，
    為上訴必備之程式；其所提出之書狀未敘述上訴理由，或僅
    曾以言詞陳述上訴理由者，均應於上訴期間屆滿後20日內補
    提理由書於第一審法院。第一審法院經形式審查，認逾期未
    補提上訴理由者，應定期間先命補正；逾期未補正者，為上
    訴不合法律上之程式，應以裁定駁回。倘「已提出上訴理由
    」，但所提非屬具體理由者，則由第二審法院以上訴不合法
    律上之程式，判決駁回。而所謂「具體理由」，必依據卷內
    既有訴訟資料或提出新事證，指摘或表明第一審判決有何採
    證認事、用法或量刑等足以影響判決本旨之不當或違法，而
    構成應予撤銷之具體事由，始克當之（例如：依憑證據法則
    具體指出所採證據何以不具證據能力，或依憑卷證資料，明
    確指出所為證據證明力之判斷如何違背經驗、論理法則）；
    倘僅泛言原判決認定事實錯誤、違背法令、量刑失之過重或
    輕縱，而未依上揭意旨指出具體事由，或形式上雖已指出具
    體事由，然該事由縱使屬實，亦不足以認為原判決有何不當
    或違法者（例如：對不具有調查必要性之證據，法院未依聲
    請調查亦未說明理由，或援用證據不當，但除去該證據仍應
    為同一事實之認定），皆難謂係具體理由，俾與第二審上訴
    制度旨在請求第二審法院撤銷、變更第一審不當或違法之判
    決，以實現個案救濟之立法目的相契合，並節制濫行上訴（
    最高法院97年度台上字第892號判決參照。）。
二、上訴意旨略以：被告犯告深知悔意及慚愧，也自行坦白，並
    向警方自首，故請改變原判決云云。
三、經查：
(一)、上訴人即被告甲○○曾於民國（下同）90年間犯竊盜罪，經
    本院判處有期徒刑10月確定，並於92年1月31日縮刑期滿執
    行完畢；又於93年間犯竊盜罪，經原審法院判處拘役30日確
    定，並於94年5月5日執行完畢（以上均不構成累犯），猶不
    知悔過，復基於意圖為自己不法所有之犯意，分別於原判決
    附表編號一至六所列時、地，徒手竊取該處財物（竊盜時間
    、地點、竊盜方法、竊取物品等均詳附表所示）；得手後，
    將所竊得鋁梯、銅製花瓶、陶瓷像等物變賣至臺南市○○路
    ○段48號王敦正所經營「耒成行」等處之資源回收場，再持
    現金購買毒品施用（被告所涉施用毒品案件另經檢察官提起
    公訴）。嗣甲○○於附表編號一時、地行竊後，經戊○○於
    97年10月6日報警究辦，為警在該處功德箱兩側，採取指紋
    ，經送內政部警政署刑事警察局比對鑑驗結果，與甲○○左
    手中指、右手環指指紋相符，而循線查獲附表編號一所示犯
    行。迨甲○○於98年2月6日經警捕獲後，於犯罪未被有偵查
    權之公務員或機關發覺前，向其逮捕警員自首坦承其附表編
    號二至六所示犯行，進而接受裁判。
四、原審法院以：上揭犯罪事實業據被告甲○○於警訊、檢察官
    偵訊及原審法院審理時供承不諱，核與被害人戊○○、邱清
    根、丙○○、丁○○、乙○○、洪榮傑等人於警詢證述失竊
    經過及證人即耒成行負責人王敦正於警訊證述變賣情節相符
    ，並有耒成行收受物品、舊貨、五金廢料或廢棄物登記簿二
    張、內政部警政署刑事警察局鑑驗書一份、被告帶領警員至
    行竊現場指認拍照照片共36張等文件附卷可參。被告所為自
    白與事實相符，應堪採信。被告所為如附表所示之竊盜犯行
    均已臻明確，堪以認定。核被告所為均係犯刑法第320條第1
    項之竊盜罪。又被告所為如附表編號一至六所示犯行，犯意
    各別，行為互異，應予分論併罰。而被告就附表編號二至六
    所示犯行於肇事後犯罪未被有偵查權之公務員或機關發覺前
    ，向承辦警員自首坦承犯行，進而接受裁判，依自首之規定
    減輕其刑。爰審酌被告曾於90、93年間陸續犯竊盜罪，仍未
    戒除竊取他人物品犯意，僅因需錢購買毒品花用而再次著手
    行竊之犯罪動機、手段、惟其所得不多、被害人被竊後多未
    報案，損害非鉅，且犯罪後就附表編號二至六部分主動供述
    犯行之態度等一切情狀，分別量處如附表所示之刑，並定應
    執行刑拘役55日並諭知如易科罰金，以新台幣1千元折算1日
    等情。顯見原審法院已詳敘認定上訴人犯罪事實之理由、證
    據及量刑審酌之事由，從形式上審查，並無違背法令之情形
    。
五、上訴人提起上訴，僅略謂其深感悔意，犯後坦承並有自首行
    為，請撤銷改判原判決云云，此已經原審審酌，被告上訴，
    並未依據卷內既有訴訟資料或提出新事證，指摘或表明第一
    審判決有何採證認事、用法或量刑等足以影響判決本旨之不
    當或違法之具體事由（按上訴理由是否具體，係屬第二審審
    查之範圍，不在命補正之列，刑事訴訟法第361條修正立法
    理由參照）。按之上開規定，本件上訴顯屬違背法律上之程
    式，自應予以駁回，並不經言詞辯論為之。
六、依刑事訴訟法第367條前段、第372條，判決如主文。
中    華    民    國    98    年    6     月    30    日
                  刑事第三庭    審判長法  官  陳義仲
                                      法  官  蘇清水
                                      法  官  宋明中
以上正本證明與原本無異。
不得上訴。
                                      書記官  黃子起
中    華    民    國    98    年    6     月    30    日


司法院資訊處製作；財團法人民間司法改革基金會備份。
